【裁判字號】    99,交聲,541
【裁判日期】    990716
【裁判案由】    聲明異議
【裁判全文】
臺灣臺南地方法院交通事件裁定         99年度交聲字第541號
原處分機關  交通部公路總局嘉義區監理所臺南監理站
異  議  人
即受處分人  乙○○
上列受處分人因違反道路交通管理處罰條例案件，對於交通部公
路總局嘉義區監理所臺南監理站，民國99年4月6日所為之裁決處
分（處分案號：嘉監南字第裁74-S00000000號）聲明異議，本院
裁定如下：
      主  文
異議駁回。
      理  由
一、原處分意旨略以：異議人乙○○駕駛車牌號碼NKT-663號機
    車，於民國99年1月30日17時10分許，由南向北行駛於臺南
    市○○區○○路與忠明街路口處，因闖紅燈之違規，經臺南
    市政府警察局第二分局（下稱舉發機關）員警以「行經有燈
    光號誌管制之交岔路口闖紅燈」為由予以攔停摯單舉發而拒
    絕簽收，嗣原處分機關即交通部公路總局嘉義區監理所臺南
    監理站，以違規事實明確，依道路交通管理處罰條例第53條
    第1項、第63條第1項第3款及違反道路交通管理事件統一裁
    罰基準表（以下簡稱基準表）之規定，裁處異議人罰鍰新臺
    幣（下同）1,800元，並加計違規點數3點。
二、異議意旨略以：於上揭時、地駕駛機車通過前述路口處時，
    未見到紅燈號誌，舉發機關員警誣指異議人有闖紅燈之違規
    ，異議人甚感不公，爰聲明異議，請求撤銷原處分。
三、按汽車駕駛人，行經有燈光號誌管制之交岔路口闖紅燈者，
    處新臺幣1,800元以上5,400元以下罰鍰，加計違規點數3點
    ，道路交通管理處罰條例第53條第1項、第63條第1項第3款
    定有明文。
四、本院審查：
  (一)舉發機關以上揭事由舉發異議人，原處分機關據此裁處異議
    人1,800元罰鍰，並加計違規點數3點之事實，有原處分機關
    嘉監南字第裁74-S00000000號裁決書及舉發機關南市警交字
    第S00000000號舉發通知單等件在卷可考。
  (二)次查，證人即舉發員警甲○○證稱：「本件是我舉發的，在
    99年1月30日為16到18時巡邏勤務時，我與另一名同仁是各
    騎一部警用機車，我們停在海安路與忠明街口，約在17時10
    分於海安路忠明街口，見一女子從海安路段南向北騎機車至
    忠明街口時，直行穿越忠明街口的號誌（即海安路南向北的
    號誌）『闖紅燈』，我們見狀立即以手勢及吹警笛請該名女
    子下車攔檢，攔檢下來後，請該女子出示身分證證件、駕照
    ，惟該女子表示他沒有攜帶任何證件、駕照。我便請他陳報
    他的身分證字號，以便查證其身分資料，但該女子所陳報的
    身分證字號是錯誤的號碼，故無法查明該女子真實身分，隨
    後我便以他的車號NKT-663號輕型機車查出該車主為蔣女本
    人無誤，所以我依據道路交通管理處罰條例告發，並隨後以
    掌上電腦查詢發現蔣女並無駕照，我要告發其無照駕駛的部
    分，此時，蔣女大喊大叫，作勢要離去，我跟他說不要這樣
    ，要接受告發，但他執意要離去，他離去後，我返所後依規
    定舉發該女子『闖紅燈』、無照駕駛及不服取締。」、「關
    於『闖紅燈』部分，因為我是看見該女子『闖紅燈』後，才
    會予以舉發，我們不可能無緣無故攔下異議人，當時我們在
    那邊是在執守望勤務發動機動路檢。在該處發現該女違規，
    該路段我們後來查詢後，並無設置監視器。」、「我當時是
    在我於圖上標示的地方判斷違規人『闖紅燈』」等語綦詳（
    99年度交聲字540號筆錄附於本院卷第24頁背面至25頁背面
    ）。衡酌證人甲○○對於違規時路況及異議人之反應證述甚
    詳，顯然證人對於舉發經過確有深刻印象、清晰記憶無訛，
    且證人係依法執行職務之公務員，與異議人間素不相識且亦
    無宿怨嫌隙，堪信證人應無甘冒偽證罪刑責風險而設詞構陷
    異議人之理，且異議人經本院當庭提示筆錄並告以要旨後，
    僅對是否有「不服取締」之部分表示意見，對於本案「闖紅
    燈」部分並不爭執。準此，異議人駕駛輕型機車於上揭時地
    有本件違規之情事，已甚灼然。
  (三)綜上所述，異議人於前述時、地之違規事實既可認定，原處
    分機關裁處異議人罰鍰1,800元，加計違規點數3點，經核於
    法尚無違誤，異議人異議並無理由，應予駁回。
五、據上論斷，應依道路交通管理處罰條例第87條第2 項、道路
    交通案件處理辦法第19條，裁定如主文。
中    華    民    國    99    年    7     月    16     日
                  交通法庭   法  官  廖建彥
以上正本證明與原本無異。
如不服本裁定應於送達後5日內向本院提出抗告狀（應附繕本）
。
                             書記官  吳揆滿
中    華    民    國    99    年    7     月    16     日

司法院資訊處製作；財團法人民間司法改革基金會備份。
